# 求指教

提问人：1727254902 时间：2017-03-28 22:25:18
各位大侠，事情是这样的。 2015 年度合并报表的时候，误将全资子公司按照百分 90 的比例进行合并，百分 10 作为了少数股东权益处理， 2016 年合并报表时，如果不想调整合并报表期初数，有什么合理的方法，具体的分录该怎么做呢。谢谢，各位大侠路过的时候帮忙指点下

回答人：chenyiwei
要看该差错对上年度合并报表的影响程度。影响程度不重大的，还可能可以作为不重大差错在本年度直接更正处理。如果影响较大就只能追溯重述前期比较数据了。